【裁判字號】    92,交訴,145
【裁判日期】    921128
【裁判案由】    公共危險等
【裁判全文】
臺灣高雄地方法院刑事判決                        九十二年度交訴字第一四五號
    公  訴  人  臺灣高雄地方法院檢察署檢察官
    被      告  甲○○
    被      告  丙○○
右列被告等因過失傷害等案件，經檢察官提起公訴（九十二年度偵字第一八三八四號
），因被告等就被訴事實為有罪之陳述，並聽取當事人意見後，本院合議庭裁定依簡
式審判程序審理，本院判決如左：
    主  文
甲○○因過失傷害人，處有期徒刑貳月，如易科罰金，以參佰元折算壹日；又共同傷
害人之身體，處有期徒刑肆月，如易科罰金，以參佰元折算壹日；又駕駛動力交通工
具肇事，致人受傷而逃逸，處有期徒刑陸月，如易科罰金，以參佰元折算壹日，應執
行有期徒刑拾月，如易科罰金，以參佰元折算壹日。
丙○○共同傷害人之身體，處有期徒刑肆月，如易科罰金，以參佰元折算壹日。
    事  實
一、甲○○於民國九十二年四月三日十七時許飲酒後，已不能安全駕駛，仍於同日二
    十二時許，駕駛未懸掛車牌（原車號為ＵＱ─八四三三號）自小客車，沿高雄縣
    岡山鎮○○路由東往西方向行駛（公共危險犯行已另案審結），行經該路八十一
    號前，本應注意汽車行駛時，駕駛人應注意車前狀況，並隨時採取必要之安全措
    施，以避免發生碰撞之危險，而依當情況又無不能注意之情事，甲○○竟疏未注
    意及此，自後追撞同向在前之方乙○○所駕駛車號ＺＧ─五三七七號自小客車，
    致乙○○自小客車內乘客丁○○受有左肩關節脫臼、左側第七肋骨骨折及臉部挫
    傷之傷害。詎甲○○於肇事後，竟不顧已受傷之丁○○為送醫救治之要求，仍與
    車內乘客丙○○共同基於傷害之犯意聯絡，二人以拳頭毆打乙○○，致乙○○頭
    部外傷併腦震盪、左顳頭皮瘀血、前胸壁挫傷及兩耳有感音性聽障之傷害。並於
    毆打乙○○後，恃憑肇事現場地處偏遠明、人煙稀少，且所駕車輛未懸掛車牌，
    不易為人發現，為脫免罪責，逕自駕車搭載丙○○沿前峰路右轉公園路三段方向
    逃離，而未留置現場以待警方前往處理，亦未將傷者受醫，幸經乙○○攔下路過
    機車尾隨在後，並報警處理，始在公園路三段十二巷口為警攔檢逮獲。
二、案經丁○○、乙○○訴由高雄縣警察局岡山分局移送臺灣高雄地方法院檢察署檢
    察官偵查起訴。
    理  由
一、右揭事實，業據被告甲○○、丙○○於本院審理時坦認不諱，並經告訴人丁○○
    、乙○○於警偵訊及本院審理時指訴綦詳，且互核一致，復有道路交通事故現場
    圖、被告甲○○駕車逃離現場之路線圖各一紙、車損照片四幀、李明達醫院、國
    軍岡山醫院、國軍左營醫院附設民眾診療服務處出具之告訴人丁○○、乙○○診
    斷證明書共五紙在卷足憑，足認被告二人前開任意性自白與事實相符，自得據為
    論罪之依據。又告訴人丁○○係因本件車禍事故受有左肩關節脫臼、左側第七肋
    骨骨折及臉部挫傷傷害，是被告甲○○之過失行為與告訴人丁○○所受之傷害間
    ，顯有相當因果關係，亦堪認定。復按汽車駕駛人，駕駛汽車肇事致人受傷或死
    亡，應即採取救護或其他必要措施，並向警察機關報告，不得駛離，道路交通管
    理處罰條例第六十二條第一項亦定有明文，本件告訴人丁○○於被告甲○○駕車
    自後撞及告訴人乙○○自小客車肇事後，當場表明受有傷害，並要求被告甲○○
    將其送醫救治，是被告甲○○當知告訴人之身體確有受傷害甚明，惟被告甲○○
    卻仍於肇事及毆打乙○○後，未停留現場及照護二人，迅即駕車搭載被告丙○○
    離去，其主觀上有肇事逃逸之故意至為灼然。綜上所述，本件事證已臻明確，被
    告二人之犯行應堪認定。
二、核被告甲○○所為，係犯刑法第二百八十四條第一項前段之過失傷害罪、第二百
    七十七條第一項傷害罪及第一百八十五條之四駕駛動力交通工具肇事，致人受傷
    而逃逸罪；被告丙○○所為，係犯同法第二百七十七條第一項之傷害罪。被告二
    人就傷害罪之犯行部分，有犯意聯絡及行為分擔，均為共同正犯。又被告甲○○
    所犯上開三罪間，犯意各別，行為互殊，自應分論併罰。爰審酌被告甲○○於駕
    車肇事後，不知理性循求解決，反出手毆打告訴人乙○○成傷，且未將受傷之告
    訴人丁○○送醫救護，隨即趁隙逃逸無蹤，其漠視他人生命安全至明，迄今復未
    與告訴人達成和解，賠償損失，及被告二人犯後均坦認犯行，態度良好，應具悔
    悟等一切情狀，分別量處如主文所示之刑，並諭知易科罰金之折算標準，以資懲
    儆。
據上論斷，應依刑事訴訟法第二百七十三條之一第一項、第二百九十九條第一項前段
，刑法第二十八條、第二百八十四條第一項前段、第二百七十七條第一項、第一百八
十五條之四、第五十一條第五款、第四十一條第一項前段，罰金罰鍰提高標準條第一
條前段、第二條，判決如主文。
本案經檢察官黃建銘到庭執行職務。
中      華      民      國    九十二    年     十一     月    二十八    日
                                  臺灣高雄地方法院交通法庭
                                      法    官  柯彩燕
右正本證明與原本無異。
如不服本判決，應於判決送達後十日內，向本院提出上訴狀。
                                書記官    楊真芬
中    華    民    國      九十二      年      十二      月      一      日
附錄本判決論罪科刑法條：
刑法第二百八十四條第一項
因過失傷害人者，處六月以下有期徒刑、拘役或五百元以下罰金，致重傷者，處一年
以下有期徒刑、拘役或五百元以下罰金。
刑法第二百七十七條條第一項
傷害人之身體或健康者，處三年以下有期徒刑、拘役或一千元以罰金。
中華民國刑法第一百八十五條之四
駕駛動力交通工具肇事，致人死傷而逃逸者，處六月以上五年以下有期徒刑。


司法院資訊處製作；財團法人民間司法改革基金會備份。
